臺灣屏東地方法院刑事判決　　　　　　　　　　　　　九十三年度交易字第二八號
　　公　訴　人　臺灣屏東地方法院檢察署檢察官
　　被　　　告　丙○○
右列被告因過失傷害案件，經檢察官提起公訴（九十二年度偵字第四０七六號），本
院判決如左：
    主  文
丙○○因過失傷害人，處有期徒刑肆月，如易科罰金，以參佰元折算壹日。
    事  實
一、丙○○考領有小型車普通駕駛執照，於民國九十二年四月二十四日下午六時三十
    分許，駕駛車牌號碼ＹＶ─三五０一號自小客車，沿屏東縣崁頂鄉○○路由西往
    東方向行駛，途經未設有燈光號誌之該路與中正路交岔路口時，本應注意車輛行
    至無號誌之交岔路口支線道車應暫停讓幹線道車先行，且依當時情形，天候為晴
    天、夜間有照明、路面乾燥無缺陷、無障礙物、視距亦屬良好，依其智識、能力
    、經驗，亦無不能注意之情事，竟疏於注意暫停讓中正路之來車先行，即貿然左
    轉至北向之中正路；適甲○○騎乘車牌號碼ＰＩＷ─八００號重型機車，自中正
    路由北往南方向行駛，亦疏未注意車前狀況，即駛入路口，丙○○見狀閃煞不及
    其右前車頭撞及甲○○機車右側，致甲○○人車倒地，受有右脛骨、腓骨開放性
    粉碎性骨折、頭部挫擦傷等傷害。丙○○於肇事後犯罪未被偵查機關發覺前，即
    向前來處理車禍現場之員警乙○○坦承肇事而自首接受裁判。
二、案經甲○○訴由屏東縣警察局東港分局報告台灣屏東地方法院檢察署檢察官偵查
    起訴。
    理  由
一、訊據被告丙○○已於本院審理時坦承有於上述時地駕駛汽車過失造成告訴人受傷
    之事實，核與告訴人甲○○指訴情節相符，並經證人乙○○於本院審理時證述明
    確，且有道路交通事故現場圖二紙、道路交通事故調查報告表一份、現場照片十
    張、茂隆骨科醫院診斷證明書一紙等在卷可稽，故告訴人之傷害係因被告駕車撞
    擊所致，應無疑義。
二、按車輛行至無號誌之交岔路口，支線道車應暫停讓幹線道車先行，道路交通安全
    規則第一百零二條第一項第二款定有明文。本件肇事路口為無號誌之交岔路口，
    農場路無標線為支線道，中正路有標線為幹線道，車禍碎片散落在交岔路口中央
    ，無煞車痕跡等情，業據道路交通事故調查報告表、道路交通事故現場圖記載明
  確，又告訴人已於警訊供稱：「我要通過路口時，被告從我的右側駛出，我往左
    閃躲，仍被被告撞到右側」等語，足證本件車禍發生時，告訴人已進入交岔路口
    ，被告則尚未到達路口中心處轉彎，否則被告當可順利左轉進入中正路，車禍碎
    片亦不會掉落在交岔路口中央。至告訴人機車刮地痕雖在對向車道，然此係因告
    訴人突遇被告駛出，本能地向左閃避，遭撞擊後往中心線滑行倒地之故，並非如
    被告所述告訴人有逆向行駛之情事，是被告於進入交岔路口前，未煞停禮讓幹線
    道車輛，其顯有違上述交通安全規則，而未盡其注意義務至明。又依道路交通事
    故調查報告表所示，當時天候為晴天、夜間有照明、路面乾燥無缺陷、無障礙物
    、道路為直路、視距亦屬良好，又被告於本院審理時自承：「我有八、九年之駕
    駛經驗，平常有在開車，肇事地點距離住處不遠，每天都會經過」等語，足認其
    有相當程度之駕駛技術，而肇事地點在其居住處所附近，對於當地路況應甚瞭解
    ，參以證人乙○○警員於本院審理時證稱：「該路段肇事比例高，為危險路段」
    等語，當時雖為夜間，但路旁有照明，被告及告訴人亦有開燈，是被告依其智識
    、能力、經驗，若詳加注意即可避免本件車禍，堪認其在主客觀之情況下，並無
    不能注意之情事，竟疏未注意及此，以致肇事使告訴人受傷，其有過失責任，灼
    然甚明。況本件經送臺灣省高屏澎區車輛行車事故鑑定委員會鑑定，復送台灣省
    車輛行車事故覆議鑑定委員會覆議結果，均認：「被告駕駛自小客車支線左轉未
    讓幹道車先行為肇事主因，告訴人駕駛重機車未注意車前狀況，為肇事次因」，
    此有上開鑑定委員會九十二年十二月十九日高屏澎鑑字第九二二一二九號鑑定意
    見書及覆議委員會九十三年六月十四日府覆議字第九三一０四一０號鑑定意見書
    各一紙附卷足憑，此為鑑定機關本於專業知識及經驗所得之結論，自可憑信，益
    徵被告確有過失。又告訴人騎車行經該路口並未注意右方之被告來車，即貿然駛
    入交岔路口，亦同有較輕之過失責任，然其二人之過失行為係併合為本件車禍發
    生之原因，被告之過失責任仍不得因之抵銷或減免，又告訴人確因本次車禍受有
    如事實欄所載之傷害，足見被告上開過失行為與告訴人所受傷害間，具有相當因
    果關係。本件事證已明，被告犯行應可認定。
三、核被告所為，係犯刑法第二百八十四條第一項前段之過失傷害罪。被告於肇事後
    未被偵查機關發覺前主動向前往處理之員警自首一節，業據被告供述明確，並經
    證人即承辦警員乙○○於本院審理時證述屬實，復有交通事故現場處理報告一份
    在卷可按，符合自首之要件，應依刑法第六十二條前段規定減輕其刑。爰審酌被
    告在鄉公所擔任臨時雇員，有正當職業，並無前科，過失程度較重，告訴人亦同
    有較輕之過失責任，犯罪所生危害、犯後坦承犯行，態度尚佳，然因與告訴人對
    和解金額之認知尚有些許差異，迄未與告訴人成立和解等一切情狀，量處如主文
    所示之刑，並諭知易科罰金之折算標準。
據上論斷，應依刑事訴訟法第二百九十九條第一項前段，刑法第二百八十四條第一項
前段、第六十二條前段、第四十一條第一項前段，罰金罰鍰提高標準條例第一條前段
、第二條，判決如主文。
本案經檢察官黃莉琄到庭執行職務。
中      華      民      國      九十三      年     八     月    十三    日
                                      臺灣屏東地方法院交通法庭
                                          審判長法  官  黃國永
                                                法  官  林昌義
                                                法  官  翁世容
右正本證明與原本無異。
對於本判決如有不服應於收受送達後十日內向本院提出上訴書狀上訴於台灣高等法院
高雄分院並按他造當事人之人數附具繕本。
                                               書記官   王秋淑
中      華      民      國      九十三   年    八    月     十三       日
附錄本判決論罪之法條：
刑法第二百八十四條第一項前段
因過失傷害人者，處六月以下有期徒刑、拘役或五百元以下罰金。
